臺灣新竹地方法院民事裁定　九十一年度聲字第一五八號
　　聲　請　人　安泰商業銀行股份有限公司
　　法定代理人　林堉璘
　　相　對　人　甲○○
右聲請人聲請返還提存物事件，本院裁定如左：
    主      文
本院八十九年度存字第一四一號提存事件聲請人所提存之提存物台北市政府八十八年
度建設公債債票新台幣壹佰壹拾萬元，准予返還。
聲請程序費用由相對人負擔。
    理　　　由
一、按訴訟終結後，供擔保人證明已定二十日以上之期間，催告受擔保利益人行使權
    利而不行使者，法院應依供擔保人之聲請，以裁定命返還其提存物，民事訴訟法
    第一百零四條第一項第二款定有明文。前開規定，於其他依法令供訴訟上之擔保
    者準用之，並為同法第一百零六條所明定。
二、聲請意旨略以：右當事人間清償借款事件，歷經聲請人聲請假扣押，經本院以八
    十四年度裁全字第一七二二號裁定，准許聲請人以新台幣（下同）一百零四萬元
    或同額之中央政府建設公債八十五年度甲類第一期債票，為相對人供擔保後，得
    對相對人之財產在三百一十一萬六千二百一十八元範圍內予以假扣押，並經聲請
    人提供擔保在案（本院八十四年度存字第二三三五號，嗣經變換提存物本院八十
    九年度存字第一四一號），並經聲請人提起清償借款訴訟，經台灣台北地方法院
    以八十六年度訴字第二一０九號判決相對人應與第三人許正榮連帶給付聲請人八
    十五萬三千四百三十元及利息、違約金確定在案。為此爰依民事訴訟法第一百零
    四條第一項第二款之規定催告相對人依法於二十日內行使權利，惟今逾二十日均
    未見相對人行使權利，為此請求返還提存物等語。並提出台北台塑郵局第００四
    七０號存證信函及回執、戶籍謄本、本院八十九年度存字第一四一號、八十四年
    度存字第二三三五號提存書、起訴狀、台灣台北地方法院八十六年度訴字第二一
    ０九號民事判決、假扣押聲請狀、本院八十四年度裁全字第一七二二號民事裁定
    、聲請狀、本院八十七年度聲字第三八三號、八十八年度聲字第二六一號民事裁
    定、裁定確定證明書（以上均為影本）等件為證。經查：聲請人主張之事實，除
    聲請人所提之前開證據外，業經本院調閱本院八十九年度存字第一四一號提存卷
    、八十四年度裁全字第一七二二號假扣押卷、八十八年度聲字第二六一號變換提
    存物卷宗查核屬實，相對人亦未曾對聲請人提起損害賠償之訴，亦經本院查證屬
    實。聲請人之聲請經核無不合，應予准許。
三、依民事訴訟法第九十五條、第七十八條，裁定如主文。
中　　　華　　　民　　　國　　九十一    年　　　五　　　月　　三十一　　日
                                   臺灣新竹地方法院民事第一庭
~B法　　　官　張宏節
右為正本係照原本作成
如對本裁定抗告須於裁定送達後十日內向本院提出抗告狀，並應繳納抗告裁判費新台
幣四十五元。
~B法院書記官　林美足
中　　　華　　　民　　　國　　九十一    年　　　五　　　月　　三十一　　日
